【裁判字號】    97,聲,516
【裁判日期】    970806
【裁判案由】    發還提存物
【裁判全文】
臺灣彰化地方法院民事裁定  97年度聲字第516號
聲  請  人  中國信託商業銀行股份有限公司
          （原花蓮區中小企業銀行股份有限公司）
法定代理人  甲○○
相  對  人  乙○○○○○○
上列聲請人聲請發還提存物事件，本院裁定如下：
    主      文
本院九十三年度存字第一一四一號提存事件聲請人所提存之擔保
金中央政府九十三年度甲類第七期建設公債登錄債券，金額新台
幣壹拾萬元，准予返還。
    理      由
一、按訴訟終結後，供擔保人證明已定20日以上之期間，催告受
    擔保利益人行使權利而不行使，或法院依供擔保人之聲請，
    通知受擔保利益人於一定期間內行使權利並向法院為行使權
    利之證明而未證明者，法院應依供擔保人之聲請，以裁定命
    返還其提存物，民事訴訟法第104 條第1項第3款定有明文。
    前開規定，於其他依法令供訴訟上之擔保者準用之，並為同
    法第106 條所規定。
二、本件聲請意旨略以：聲請人因與相對人間假扣押事件，前依
    本院93年度裁全字第2606號民事裁定，提供中央政府93年度
    甲類第7期建設公債登錄債券，金額新台幣100,000元為擔保
    金，並以本院93年度存字第1141號提存事件提存後，對相對
    人之財產實施假扣押在案；嗣因執行標的已於鈞院94年度執
    字第2370號強制執行事件拍定，訴訟程序業已終結，聲請人
    復聲請鈞院通知相對人行使權利，而經鈞院96年度聲字第42
    1 號函通知相對人於25日內行使權利，迄今仍未見相對人行
    使權利，為此，爰依民事訴訟法第 104條第1項第3款之規定
    聲請返還上開擔保物等語。
三、經查：聲請人主張之事實，業據其提出行政院金融監督管理
    委員會函、本院93年年度裁全字第2606號民事裁定、93年度
    存字第1141號提存書、本院民事執行處93年11月05日彰院鳴
    93年度執全字第1145號函、95年06月19日彰院鳴執育94年度
    執字第2370號函、本院96年06月05日彰院賢民射96年度聲字
    第421號函及96年07月12日彰院賢民射96年度聲字第421號函
    等影本各一件為證，復經本院依職權調取本院93年度裁全字
    第2606號假扣押事件、93年度存字第1141號擔保提存事件、
    93年度執全字第1145號假扣押執行事件、94年度執字第2370
    號強制執行事件及96年度聲字第 421號行使權利事件等卷宗
    查核無訛。聲請人於訴訟終結後，復聲請本院定25日之期間
    催告相對人於該期間內對聲請人行使權利，惟相對人於收受
    該催告函迄今仍未行使權利，揆諸上揭說明，聲請人聲請返
    還本件提存物，核無不合，應予准許。
四、依首開規定，裁定如主文。
中    華    民    國    97    年    8     月    6     日
                        民事第一庭法  官  邱月嬌
以上正本係照原本作成。
如對本裁定抗告，須於裁定送達後10日內向本院提出抗告狀（須
附繕本）。
中    華    民    國    97    年    8     月    6     日
                                  書記官  呂雅惠


司法院資訊處製作；財團法人民間司法改革基金會備份。
